臺灣高等法院刑事判決　　　　　　　　94年度上訴字第3085號
上　訴　人
即　被　告　丙○○
　　　　　　　　　　現於臺灣台北看守所
上　訴　人
即　被　告　戊○○冒稱洪世傑.
　　　　　　　　　　現於台灣台北看守所
共　　　同
指定辯護人　本院公設辯護人　丁○○
上列上訴人等因強盜案件，不服台灣桃園地方法院94年度訴字第
98號，中華民國94年5 月23日第一審判決（起訴案號：台灣桃園
地方法院檢察署93年度偵字第159414號、第18485 號），提起上
訴，本院判決如下：
    主  文
原判決關於丙○○部分、戊○○強盜部分和所定執行刑均撤銷。
丙○○共同連續意圖為自己不法之所有，攜帶兇器，以強暴、脅
迫至使不能抗拒，而取他人之物，處有期徒刑捌年，如附表二所
示之物沒收。
戊○○共同連續意圖為自己不法之所有，攜帶兇器，以強暴、脅
迫至使不能抗拒，而取他人之物，處有期徒刑拾貳年，如附表二
所示之物沒收。
戊○○其他上訴駁回。
戊○○撤銷改判和上訴駁回部分所處之刑（有期徒刑拾月）應執
行有期徒刑拾貳年捌月，如附表二所示之物沒收。
    事    實
一、丙○○與戊○○共同基於意圖為自己不法所有之概括犯意聯
    絡，連續於附表一編號1 、3 、4 所示之時、地，以各編號
    所示之手法為強盜行為，取得如各編號所示之財物。戊○○
    另承前強盜概括犯意，於附表一編號2 所示之時、地，以該
    編號所示之手法為強盜行為，取得該編號所示之財物。嗣經
    林苡璇、庚○○報警處理後，經分別調取其等遭搶走之行動
    電話序號通聯紀錄循線追查，其間丙○○在其強盜行為未為
    任何有偵查犯罪職權之公務員知悉前，不逃避接受裁判，向
    承辦警員承認其所為之上開強盜犯行，並供出共犯戊○○，
    復帶領警方前往臺北縣鶯歌鎮○○路468 巷7弄14號之1居處
    內扣得其強盜時穿、戴之紅色短袖上衣、黑色七分褲各1 件
    及銀色半罩式安全帽1頂等物，警方始據此查知上情。
二、戊○○因另案公共危險及妨害公務等案件經判決確定後未遵
    期到案接受執行，遂遭臺灣桃園地方法院檢察署發佈通緝，
    其為掩飾身分，竟基於偽造私文書復持以行使之犯意，於本
    案遭警方查獲後，即先後於93年10月1 日、同年月10日、同
    年月14日至桃園縣政府警察局龜山分局（下稱：龜山分局）
    接受詢問時，接續在附表三編號1至6所示之警詢筆錄「應告
    知事項欄」、是否同意警方一人為詢問及紀錄之隔行所載「
    我同意」字句下「簽名按捺」處、警方詢以是否願意隨案至
    法院說明之隔行所載「同意」二字下、桃園縣警察局所屬單
    位通知單內、筆錄各頁連接騎縫處及洪世傑口卡片上偽造「
    洪世傑」簽名8枚及指印23枚，另於附表三編號7所示之押票
    及押票回證上偽造「洪世傑」之指印各1 枚，用以分別表示
    確認「洪世傑」已依法接獲通知所涉罪嫌及逮捕之理由且毋
    須通知親友、業依法受告知並確悉相關之法定權利保障事項
    、該份合併多頁之警詢筆錄確具連貫性及形式真實性及遭逮
    捕、詢問者為「洪世傑」，暨確認受羈押人為「洪世傑」本
    人等意思，嗣復將上開文書交由警方及台灣桃園地方法院法
    警收受而行使之，足生損害於洪世傑及警察機關對於犯罪偵
    查暨法院對羈押人犯管理之正確性。又戊○○因冒「洪世傑
    」之名應訊，乃另基於偽造署押之犯意，接續於如附表三編
    號8 至14所示之文件上偽造簽名9枚及指印3枚，足生損害於
    洪世傑及偵查、審判機關對於犯罪追訴之正確性，嗣於同年
    11月4日始為龜山分局查悉。
三、案經辛○○、乙○○、甲○○訴由桃園縣政府警察局龜山分
    局報請臺灣桃園地方法院檢察署檢察官偵查起訴及追加起訴
    。
    理    由
一、按被告以外之人於審判外之陳述，雖不符前四條之規定，而
    經當事人於審判程序同意作為證據，法院審酌該言詞陳述或
    書面陳述作成時之情況，認為適當者，亦得為證據，刑事訴
    訟法第159 條之5第1項定有明文。查被告丙○○、戊○○於
    受命法官行準備程序時當庭同意將被害人己○○、庚○○、
    辛○○、甲○○、乙○○及洪世傑等人於警詢時之言詞陳述
    作為證據，有準備程序筆錄1 份在卷可考，且本院審酌該等
    陳述做成時並無證明力明顯過低或證據係違法取得等情況，
    自應認上開警詢筆錄有證據能力，核先敘明。
二、被告丙○○、戊○○被訴強盜罪分：如附表一編號1、3、4
    所示之犯罪事實，業據被告丙○○坦承不諱，而如附表一編
    號1至4所示之犯罪事實，亦據被告戊○○坦白承認，並經被
    害人己○○、庚○○、辛○○、甲○○、乙○○等人分別於
    警、偵訊中證述明確，並有贓物照片、犯案衣物照片、丙○○指認之強盜現場照片、戊○○指認之強盜現場照片多張、
    甲○○、庚○○出具之贓物認領保管單各1 紙、乙○○、庚○○之診斷證明書各1紙及乙○○受傷照片2張附卷可參，復
    有丙○○作案時所穿、戴及攜帶之紅色上衣、黑色七分褲各
    1件、半罩式安全帽1頂及刀械1 把扣案可資佐證，足徵被告
    李、洪二人之上開自白確與事實相符。
三、被告戊○○行使偽造私文書及偽造署押罪部分：事實欄二、
    所示被告戊○○行使偽造私文書及偽造署押之犯罪事實，業
    據被告戊○○坦承不諱，並經被害人洪世傑於警詢時指述綦
    詳，復有龜山分局93年10月1 日、同年月10日、同年月14日
    戊○○冒名「洪世傑」之警詢筆錄各1 份、臺灣桃園地方法
    院檢察署93年10月10日、同年月14日、同年月29日訊問筆錄
    各1份、原審法院93年10月10日訊問筆錄1份、桃園縣警察局
    所屬單位通知單警察機關留存聯2 紙（含通知本人、通知親
    友各1紙）、洪世傑口卡片1紙及台灣桃園地方法院93年聲羈
    字第598號被告「洪世傑」押票及押票回證各1紙在卷可考，
    而戊○○冒名洪世傑應訊時所按捺之指印經送請鑑驗結果，
    該指紋確為戊○○之指紋乙情，亦有內政部刑事警察局93年
    12月21日刑紋字第0930252661號鑑驗書 1紙在卷足憑，足徵
    被告戊○○此部分自白亦與事實相符。
四、綜上查證，被告丙○○、戊○○之上開自白均與事實相符，
    堪信屬實，前揭各項犯罪事實事證已明，被告二人之犯行均
    堪認定，應依法論科。
五、論罪科刑：
（一）查被告丙○○、戊○○持以強盜之玩具手槍、木棍等物均
      為質地堅硬之物，而持以強盜之水果刀、武士刀及扣案刀
      械等物，更屬質堅而鋒利之物，客觀上顯均足以對人之生
      命、身體造成危險，自屬刑法第321 條第1項第3款所規定
      之兇器。是被告丙○○如附表一編號1、3、4 所為，及被
      告戊○○如附表一編號1至4所為，均係犯刑法第330條第1
      項之加重強盜罪及同條第2項、第1項之加重強盜未遂罪（
      行搶告訴人乙○○之部分）。又被告戊○○與丙○○共同
      強盜時，戊○○均有持玩具手槍或刀械等兇器毆擊被害人
      之舉動，而被告丙○○雖僅負責把風、接應，然其對戊○○之上開強盜手段均知之甚詳，是被告丙○○與戊○○間
      ，就如附表一編號1、3、4所示之強盜犯行，顯均有犯意
      聯絡及行為分擔，均為共同正犯。被告李、洪二人以一強
      盜行為，同時強盜甲○○、乙○○二人，為同種想像競合
      ，應從一重以加重強盜既遂罪論處。被告丙○○、戊○○
      前後多次強盜犯行，均時間緊接，且觸犯構成要件相同之
      罪名，顯係出於概括犯意反覆為之，為連續犯，應各依刑
      法第56條論以攜帶兇器以強暴、脅迫至使不能抗拒而取他
      人之物之加重強盜一罪，並均依法加重其刑。
（二）另按刑法上所謂之文書，凡外型為有體物，以視覺感官可
      見之方法記載文書表意人之思想或意思於該有體物上者，
      均足當之。又在事先印妥內容文件預留之簽名欄位、緊鄰
      他人所載字句之下方簽名者，不待依據習慣或特約，單從
      記載之體例及形式客觀視之，即足以知悉係表示以簽名者
      之名義確認、收受他人為一定之通知或行為，抑或在表達
      其上方所載字句之意思，當然亦屬刑法第210 條所稱之私
      文書。本件被告戊○○在附表三編號1至7所示之各項筆錄
      、文件上偽造「洪世傑」之簽名及指印，再交回警方及本
      院法警收受，除騎縫處之指印外，餘者各係見於事先印妥
      內容文件預留之簽名欄位或緊鄰他人所載字句之下方，依
      前述，自已具備意思性及製作名義人之文書完整形式，此
      部分自屬私文書；再者，被告戊○○在警詢筆錄各頁連接
      騎縫處偽造洪世傑之指印，依習慣係在表彰該份合併多頁
      之警詢筆錄確具連貫性及形式真實性（最高法院86年台上
      字第3295號判決意旨參照），依刑法第220條第1項之規定
      ，為準文書，故被告戊○○在附表三編號1至7所示文件、
      筆錄上偽以「洪世傑」名義簽名、捺指印後並將之交還警
      方及本院法警之行為，係犯刑法第216條、第210條之行使
      偽造私文書罪。至附表三編號8 至14所示被告戊○○偽造
      「洪世傑」簽名及指印之行為，雖另該當刑法第217條第1
      項之偽造署押罪，惟如後述，此與為偽造文書而偽造「洪
      世傑」之署押部分係基於單一犯意接續行之，自應包括視
      為單一之偽造行為，無從分割各別論擬，因之，各次之偽
      造署押應統括為一而認屬偽造私文書之部分行為，至偽造
      私文書之低度行為則應為行使之高度行為吸收，均不另論
      罪。被告戊○○於多次警詢、偵查及法院訊問期間，先後
      固有數次偽造署押、私文書及行使偽造私文書之行為，惟
      因警訊、偵查、審判，甚至於執行，可視為單一刑事訴訟
      程序之數個階段，戊○○既已冒名應訊，當然有自始至終
      在各階段中偽造署押、私文書及行使偽造私文書之意思，
      顯係基於單一犯意接續為之，侵害以「洪世傑」名義所製
      作文書之公共信用性此單一社會法益並兼及刑案偵查正確
      性此單一國家法益，其各個偽造署押、私文書及行使偽造
      私文書之動作，乃組成整個犯罪行為之一部，應為接續犯
      而屬單純一罪（86年11月臺灣高等法院暨所屬法院刑事法
      律問題座談結果參照）。被告戊○○偽造如附表三編號7
      、14所示簽名及指印之犯行雖未據公訴人起訴，惟此與公
      訴人已起訴且經本院論罪部分，在法律評價上既具不可分
      割之實質上一罪之關係，當為起訴效力所及，本院應併予
      審判。
（三）被告丙○○在其強盜犯行未為任何有偵查犯罪職權之公務
      員知悉前，不逃避接受裁判，主動向龜山分局警員供出其
      所犯之強盜案件乙情，業據證人即龜山分局警員張炎坤於
      本院審理時具結證稱：「（本案有關丙○○、戊○○涉嫌
      強盜一案，是如何查獲兩個人的犯行？）當初是有一件己○○被搶了手機，後來從她的手機查到周碩閔的家裡，然
      後他們兩個人（指被告戊○○、丙○○）在家裡，當初問
      他們的時候，他們並沒有承認，但是他們願意協助調查，
      但是當初三個人（指被告洪、李二人及周碩閔）都不願意
      承認，後來我們有跟他們約時間，丙○○有來找我們坦承
      他犯下這些事情。（查到手機使用的門號是周碩閔，所以
      十月二號你有問過周碩閔、丙○○、戊○○，那次查證的
      結果，有沒有任何的證據顯示何人涉案？）沒有。（最大
      的懷疑人為何人？）當初我們認為應該是戊○○、丙○○
      ，但是我們沒有證據，只是一般性的懷疑，因為戊○○有
      借過周碩閔的手機。（是你跟他曉以大義，還是你有跟他
      說周碩閔已經坦承，還是他今天來就是要坦承？）我沒有
      接觸周碩閔，小隊長也沒有說周碩閔怎麼說，後來我接觸
      到丙○○的時候，他就說他要坦承。（也就是說在丙○○
      沒有坦承之前，除了一般性的懷疑之外，你並沒有其他的
      合理可憑的證據足以認定丙○○涉犯本案幾件強盜犯行？
      ）是的。」等語明確（見原審94年4月18日審判筆錄第3至
      4 頁），足見被告丙○○確係在其強盜犯行未為任何有偵
      查犯罪職權之公務員知悉前，即已向該管公務員申述犯罪
      事實而不逃避接受裁判，自合於刑法第62條前段所定對於
      未發覺之犯罪自首而接受裁判之要件，應依該條規定減輕
      其刑。而被告戊○○所犯加重強盜與行使偽造私文書二罪
      間，犯意各別，行為不同，應分論併罰之。
（四）原審據以論科，固非無見，惟查，被告戊○○於強盜被害
      人乙○○、庚○○、辛○○時對該等被害人之身體所造成
      之傷害乃其所為強暴行為之結果，係該當強盜犯行之強暴
      要件，不另論以傷害罪（詳後述），原審以被告戊○○、
      丙○○對被害人乙○○、庚○○之傷害行為，論以傷害罪
      ，並認該等傷害罪與其等所犯加重強盜罪間，有手段目的
      之牽連犯關係，依刑法第55條規定，從一重之加重強盜罪
      ，其認事用法，顯有違誤，自應由本院將此部份予以撤銷
      改判。爰審酌被告丙○○、戊○○之犯罪手段，對被害人
      之身體、心理及財產安全均造成損害，兼衡被告李、洪二
      人強盜之次數各為三次及四次，及被害人所受傷害、遭搶
      走財物之價值暨被告丙○○自首犯罪，頗有悔意等一切情
      狀，就加重強盜犯行部分，分別量處有期徒刑8年、12 年
      ，（被告上訴意旨認原審量刑太重為有理由）如附表二所
      示物品為被告戊○○所有，且為被告李、洪二人供本件強
      盜案件所用之物，業據被告李、洪二人供明在卷，應依刑
      法第38條第1項第2款規定宣告沒收。扣案紅色短袖上衣、
      黑色七分褲各1件及銀色半罩式安全帽1頂雖為被告丙○○
      行搶時所穿、戴之物品，惟該等物品為一般人外出、騎車
      所需穿、戴之物，非被告丙○○用以遂行其強盜犯行所用
      之物，爰不宣告沒收，而戊○○行搶時所戴之安全帽同理
      亦不宣告沒收。
（五）原審就被告戊○○行使偽造私文書部分，以其罪證明確，
      本同上見解，適用刑法第216條、第210條，併審酌被告戊○○於警、偵訊及原審法院訊問期間行使偽造私文書、偽
      造署押，對被害人洪世傑本人及司法機關追訴犯罪正確性
      所生之損害、被告戊○○於犯後亦已坦承全部犯行等一切
      情狀，量處被告戊○○有期徒刑拾月，並諭知如附表三所
      示之簽名及指印，則均應依刑法第219 條宣告沒收，至被
      告戊○○所偽造之文書，因均已交付警方或原審法院法警
      ，非屬戊○○所有之物，不予沒收，其認事用法均無不合
      ，量刑亦稱妥適，被告戊○○上訴意旨指摘原判決不當，
      並未詳敘理由，即非有理由，應予駁回。
（六）被告戊○○就加重強盜罪部分量處有期徒刑12年，並與其
      所犯行使偽造私文書之上訴駁回部分，酌定應執行刑為有
      期徒刑12年8月。
（七）如附表一編號1所示之玩具手槍1支、如附表一編號3 所示
      銀色水果刀1把及如附表一編號4所示之武士刀1 把，雖均
      為被告戊○○所有而供強盜所用之物，惟據被告戊○○供
      稱均已丟棄而滅失，且無證據證明該等物品尚存，爰不宣
      告沒收。
六、公訴意旨以被告戊○○強盜乙○○、庚○○、辛○○時對其
    等所造成之傷害結果另成立傷害罪。然查，訊據被告戊○○
　　雖承認有以武士刀揮砍乙○○，以木棍揮向庚○○貴之事實
  　，但堅決否認傷害辛○○之行為，辯稱：這次強盜其沒有傷
    到人等語。惟查，被害人辛○○於檢察官偵訊時供稱案發當
    時因被告持開山刀砍伊，其蹲下來就劃到手指頭（見偵字第
    15914 號卷二第14頁）。且被告戊○○於原審審理時亦坦認
    行搶當時確有持水果刀（見原審卷第157 頁），應認確有其
    事。另按被告洪昭貴於行搶時持武士刀揮向乙○○，以木棍
    揮向庚○○或以水果刀揮向辛○○，用意均在於壓抑被害人
    之抗拒或使被害人身體上、精神上，處於不能抗拒之狀態，
    被告戊○○對被害人傷害行為，係屬被告戊○○施強暴行為
    之結果，應為強暴行為之一部分，不能證明另有傷害之犯意
    ，不應另論以傷害犯行。另被告丙○○主張其對於被告戊○○傷害被害人之犯行沒有犯意聯絡云云，按被告戊○○傷害
    被害人乙○○、庚○○、辛○○，均係被告戊○○強暴行為
    之結果，為強暴行為之一部份，不能證明另有傷害犯意，不
    另論以傷害犯行，已如前述，則被告丙○○對於同案被告戊○○之強盜行為既有犯意聯絡與行為分擔，被告戊○○所實
    施之強暴行為即包含在其等之強盜犯意聯絡內，戊○○此部
    分傷害結果既不另論以傷害罪，則被告丙○○此部分也不另
    論以傷害罪，併予敘明。
據上論斷，應依刑事訴訟法第368條、第369條第1項前段、第364
條、第299條第1項前段、刑法第28條、第56條、第330條第1項、
第2項、第55條、第62條前段、第51條第5款、第38條第1項第2款
判決如主文。
本案經檢察官劉斐玲到庭執行職務。
中　　華　　民　　國　　94　　年　　11　　月　　17　　日
　　　　　　　　　刑事第十四庭審判長法　官 張連財
　　　　　　　　　　　　　　　　    法　官 林明俊
　　　　　　　 　 　　　　　　　　　法　官 楊照男
以上正本證明與原本無異。
如不服本判決，應於收受送達後十日內向本院提出上訴書狀，其
未敘述上訴之理由者並得於提起上訴後十日內向本院補提理由書
（均須按他造當事人之人數附繕本）。
                                    書記官 陳秋雄
中　　華　　民　　國　　94　　年　　11　　月　　17　　日
得上訴
附錄本件論罪科刑依據之法條：
中華民國刑法第330條
犯強盜罪而有第321 條第1項各款情形之一者，處7年以上有期徒
刑。
前項之未遂犯罰之。
中華民國刑法第277條
傷害人之身體或健康者，處3年以下有期徒刑、拘役或1千元以下
罰金。
犯前項之罪因而致人於死者，處無期徒刑或7 年以上有期徒刑；
致重傷者，處3 年以上10年以下有期徒刑。
中華民國刑法第216條
行使第210條至第215條之文書者，依偽造、變造文書或登載不實
事項或使登載不實事項之規定處斷。
中華民國刑法第210條
偽造、變造私文書，足以生損害於公眾或他人者，處5 年以下有
期徒刑。
附表一：
┌──┬────┬────┬──────────────────────┐
│編號│犯罪時間│犯罪地點│犯  罪  手  法  及  取  得  之  財  物      │
├──┼────┼────┼──────────────────────┤
│1   │93年9月 │桃園縣龜│戊○○與丙○○共乘不詳車號之銀色輕型機車至前│
│　　│2日中午 │山鄉中和│開處所，由乘坐後座之戊○○頭戴安全帽1 頂，手│
│　　│12時10分│路136號 │持其所有客觀上足以威脅人之生命、身體、安全而│
│　　│許      │前      │可供做兇器使用之玩具手槍1 把（已丟棄滅失），│
│　　│　      │        │下車將己○○攔下後，叱喝：「搶劫」，並以上開│
│　　│　      │        │玩具槍槍柄毆擊己○○頭部之強暴、脅迫方式，使│
│    │        │        │己○○心生畏懼致不能抗拒，而強取其所有之橘色│
│    │        │        │皮包1 個〈內有現金約一萬三千元、OK WAP行動電│
│    │        │        │話1 具（內含SIM 卡1 張）及鑰匙1 支〉，丙○○│
│    │        │        │則騎駛機車停至前方約二、三十公尺處把風接應，│
│    │        │        │待戊○○得手後，旋即與丙○○騎車逃逸，二人並│
│    │        │        │在臺北縣鶯歌鎮○○路468 巷7 弄14號之1 友人周│
│    │        │        │碩閔住處將所搶得之現金朋分，其餘物品及上開玩│
│    │        │        │具手槍均棄置垃圾車。                        │
├──┼────┼────┼──────────────────────┤
│2   │93年9月5│桃園縣龜│不知情之詹勝同與戊○○共乘上開機車至前開處所│
│　　│日晚間10│山鄉新路│，戊○○囑咐詹勝同將機車騎至前方約640 公分處│
│　　│時10分許│村忠誠街│稍候，其則獨自下車並隨手自地上拾起客觀上足以│
│　　│　　　  │24巷10號│威脅人之生命、身體、安全之木棍揮向庚○○額頭│
│　　│　　　　│前      │，使彭女受有封閉性頭部外傷併臉部撕裂傷之傷害│
│　　│　　　　│        │，並叱喝：「搶劫」，以此強暴、脅迫之方式，使│
│    │　　　　│        │庚○○心生畏懼致不能抗拒，而強取彭女所有之皮│
│    │        │        │包1個〈內有現金一萬多元及摩托羅拉牌金色行動 │
│    │        │        │電話1具（內含SIM卡1張）〉。戊○○得手後並將 │
│    │        │        │庚○○推倒，旋與詹勝同一同離去現場返回上開周│
│    │        │        │碩閔住處，並將上開所搶得之現金五千元及行動電│
│    │        │        │話1具交付詹勝同吩咐什麼話都不要講。詹勝同明 │
│    │        │        │知上開物品為來路不明之贓物，仍予以收受，並向│
│    │        │        │不知情之柯妮雅借用0000 000000號SIM卡，插入上│
│    │        │        │開戊○○所交付之行動電話內供己使用，並於同年│
│    │        │        │月6日將上開行動電話售予不知情之寰亞通訊公司 │
│    │        │        │。                                          │
├──┼────┼────┼──────────────────────┤
│3   │93年9月 │桃園縣龜│戊○○與丙○○共乘上開機車至前開處所，由李瑞│
│　　│13日下午│山鄉壽山│明將該車騎至前方把風接應，戊○○則頭戴上開安│
│　　│2時40分 │路仁壽巷│全帽，手持其所有客觀上足以威脅人之生命、身體│
│　　│許      │48號前  │、安全而非槍砲彈藥刀械管制條例管制之銀色水果│
│　　│　　　　│　　    │刀1 把（長度約30公分，未扣案），下車後以持刀│
│    │        │        │揮砍並砍傷辛○○手指之強暴方式，致辛○○不能│
│    │        │        │反抗，而強取其所有粉紅色大皮包1個〈內有粉藍 │
│    │        │        │色皮夾1個、身分證、駕照、全民健康保險卡各1張│
│    │        │        │、信用卡、提款卡各2張、阿爾卡特牌行動電話1具│
│    │        │        │（內含SIM卡1張）及現金約二千五百元〉。戊○○│
│    │        │        │於得手後旋與丙○○共乘機車逃逸，所得現金二人│                                       │
│    │        │        │共同花用殆盡，其餘物品及上開水果刀則均予丟棄│                                       │
│    │        │        │。                                          │                                       │
├──┼────┼────┼──────────────────────┤
│4   │93年9月 │桃園縣龜│戊○○與丙○○共乘上開機車，並分持戊○○所有│
│　　│28日晚間│山鄉明興│客觀上足以威脅人之生命、身體、安全，長約45公│
│　　│晚間8時 │街221巷 │分之武士刀1 把（未扣案）及非槍砲彈藥刀械管制│
│　　│許      │21號前  │條例管制之扣案刀械1 把，在上開處所由丙○○騎│
│　　│        │        │乘該車至前方把風接應，再由戊○○頭戴前揭安全│
│　　│        │        │帽、手持上開武士刀下車將甲○○及乙○○攔阻後│
│　　│        │        │，以對余、李二人叱喝：「搶劫」，並揮砍武士刀│
│    │        │        │劃傷乙○○左前額之強暴、脅迫方式，使甲○○及│
│    │        │        │乙○○因心生畏懼致不能反抗，而強取甲○○所有│
│    │        │        │之白色皮包1 個〈內有黃色小皮包1 個、現金四千│
│    │        │        │三百元、行動電話1 具（內含SIM 卡1 張）〉後，│
│    │        │        │戊○○旋與丙○○騎車逃逸，而未及強取乙○○之│
│    │        │        │財物，此部分致未得逞，丙○○並遺落上開扣案之│
│    │        │        │刀械於現場。戊○○於翌（29）日將搶得之現金一│
│    │        │        │千餘元分予丙○○，並將上開黃色小皮包贈與不知│
│    │        │        │情之周湘瑜，前揭武士刀及其餘物品則均予丟棄。│
└──┴────┴────┴──────────────────────┘
附表二：
┌──┬────────┬──┬────────────────────┐
│編號│物品名稱、數量  │數量│備註                                    │
├──┼────────┼──┼────────────────────┤
│1   │刀械1把         │1把 │扣案，丙○○犯案時所攜帶                │
└──┴────────┴──┴────────────────────┘
附表三：
┌──┬────────────────────────────────┐
│編號│應沒收之物                                                      │
├──┼────────────────────────────────┤
│1   │桃園縣政府警察局龜山分局93年10月1 日警詢筆錄上應告知事項欄內記載│
│    │法定權利事項後受訊問人處偽造之「洪世傑」簽名及指印各1 枚，該份筆│
│    │錄各頁連接騎縫處偽造之「洪世傑」指印共6 枚。                    │
├──┼────────────────────────────────┤
│2   │桃園縣政府警察局龜山分局93年10月10日警詢筆錄上應告知事項欄內記載│
│    │法定權利事項後受訊問人處偽造之「洪世傑」簽名及指印各1 枚，該筆錄│
│    │警方詢以是否同意警方一人為詢問及紀錄之隔行所載「我同意」字句下「│
│    │簽名按捺」處偽造之「洪世傑」簽名及指印各1 枚，及警方詢以是否願意│
│    │隨案至法院說明之隔行所載「同意」二字下偽造之「洪世傑」簽名及指印│
│    │各1 枚，該份筆錄各頁連接騎縫處偽造之「洪世傑」指印共9 枚。      │
├──┼────────────────────────────────┤
│3   │桃園縣政府警察局龜山分局93年10月14日警詢筆錄上應告知事項欄內記載│
│    │法定權利事項後受訊問人處偽造之「洪世傑」簽名及指印各1枚。       │
├──┼────────────────────────────────┤
│4   │桃園縣警察局所屬單位通知單（通知親友）上偽造「洪世傑」之簽名及指│
│    │印各1 枚。                                                      │
├──┼────────────────────────────────┤
│5   │桃園縣警察局所屬單位通知單（通知本人）上偽造「洪世傑」之簽名及指│
│    │印各1 枚。                                                      │
├──┼────────────────────────────────┤
│6   │洪世傑口卡片上偽造「洪世傑」之簽名及指印各1枚。                 │
├──┼────────────────────────────────┤
│7   │臺灣桃園地方法院93年聲羈字第598 號被告「洪世傑」押票及押票回證各│
│    │1 紙上偽造之「洪世傑」指印共2 枚                                │                    │
├──┼────────────────────────────────┤
│8   │桃園縣政府警察局龜山分局93年10月1 日警詢筆錄上偽造「洪世傑」之簽│
│    │名及指印各1 枚。                                                │
├──┼────────────────────────────────┤
│9   │桃園縣政府警察局龜山分局93年10月10日警詢筆錄上偽造「洪世傑」之簽│
│    │名及指印各1 枚。                                                │
├──┼────────────────────────────────┤
│10  │桃園縣政府警察局龜山分局93年10月14日警詢筆錄上偽造「洪世傑」之簽│
│    │名及指印各1 枚。                                                │
├──┼────────────────────────────────┤
│11  │臺灣桃園地方法院檢察署93年10月10日訊問筆錄上偽造「洪世傑」之簽名│
│    │共3 枚。                                                        │
├──┼────────────────────────────────┤
│12  │臺灣桃園地方法院檢察署93年10月14日訊問筆錄上偽造「洪世傑」之簽名│
│    │1枚。                                                           │
├──┼────────────────────────────────┤
│13  │臺灣桃園地方法院檢察署93年10月29日訊問筆錄上偽造「洪世傑」之簽名│
│    │1枚。                                                           │
├──┼────────────────────────────────┤
│14  │檢察官向本院聲請羈押時，於原審法院93年10月10日訊問筆錄上偽造「洪│
│    │世傑」之簽名1 枚。                                              │
└──┴────────────────────────────────┘
